【裁判字號】    90,易,307
【裁判日期】    900531
【裁判案由】    竊盜
【裁判全文】
臺灣嘉義地方法院刑事判決                            九十年度易字第三七號
    公  訴  人  臺灣嘉義地方法院檢察署檢察官
    被      告  乙○○
右列被告因竊盜案件，經檢察官提起公訴（九十年度偵字第五五三號），本院判決如
左：
    主  文
乙○○竊盜，處有期徒刑壹年，並於刑之執行前，令入勞動場所強制工作參年。
    事  實
一、乙○○於民國七十六年間，因竊盜罪，經臺灣臺中地方法院於民國七十六年十月
    八日以七十六年度訴字第一○三六號判處罰金三○○○元，於七十六年十一月二
    十四日執行完畢。又於八十一年間，因竊盜罪，經本院於八十二年二月四日以八
    十一年度訴字第九三三號判決判處有期徒刑八月確定；於八十二年間，因偽造有
    價證券案件，經本院於八十二年九月十四日以八十二年度訴字第五四八號判處有
    期徒刑三年八月，上開二案件合併執行，於八十四年五月十八日假釋出獄，付保
    護管束，刑期至八十六年九月七日。惟其於八十五年假釋期間，又因竊盜罪，經
    臺灣臺中地方法院於八十五年八月三十日以八十五年度易字第三九一五號判決判
    處有期徒刑八月確定；復於八十六年間，因竊盜罪，經臺灣臺中地方法院於八十
    六年七月十八日以八十六年度易字第三七四一號判決判處有期徒刑十月，經臺灣
    高等法院臺中分院於八十六年九月二十六日以八十六年度上易字第二四○四號判
    決駁回確定；又因妨害兵役案件，經本院於八十六年十月二十七日以八十六年度
    簡上字第二七號判處有期徒刑三月確定；於八十七年間，因偽造文書案件，經臺
    灣臺中地方法院判處有期徒刑六月確定；其竊盜罪、妨害兵役案件、偽造文書案
    件，經臺灣臺中地方法院以八十七年度聲字第二二四二號定應執行有期徒刑一年
    四月，而與前揭假釋中，付保護管束期間再犯，經撤銷保護管束後之殘刑合併執
    行。其復於八十八年七月二日假釋出獄，至九十年五月七日期滿，其有犯罪之習
    慣，仍不知悛悔，竟意圖為自己不法之所有，於八十九年十二月六日上午九時許
    ，在嘉義市○○街二號丁○○租屋處（侵入住宅部分未據告訴），竊取丁○○所
    有已填妥姓名、身分證統一編號、住址、電話及中獎金額之號碼ＣＷ00000
    000號統一發票一張，得手後，於同年月十日九時許，在臺中市○○路六十四
    號六樓，以立可白將丁○○所有之上開統一發票姓名、住址、電話塗去後，填載
    其姓名、住址、電話。嗣於八十九年十二月十四日十五時許，在臺中市○○路六
    十四號六樓，乙○○以新臺幣（下同）一萬五千元之代價將該統一發票、連同所
    有之舊電視及舊音響，賣給渠豐公司之甲○○。而甲○○於九十年（起訴書誤載
    八十九年）一月八日因同事丙○○欲至嘉義市，遂委由丙○○領款。丙○○乃於
    同日十二時許，將乙○○之姓名、身分證統一編號、住址、電話塗去，填上其自
    己之姓名、身分證統一編號、住址、電話，而於同日十五時許，前往嘉義市○○
    街合作金庫領款時為警查獲，始得知上情。
二、案經嘉義市警察局第一分局報由臺灣嘉義地方法院檢察署檢察官偵查起訴。
    理  由
一、訊據被告乙○○固坦承有於八十九年十二月十日九時許，在臺中市○○路六十四
    號六樓，將所有舊電視、舊音響及號碼ＣＷ00000000號統一發票以一萬
    五千元代價賣給甲○○之事實，惟矢口否認竊盜犯行，辯稱：該統一發票係其於
    八十九年十二月六日八時四十分許，在嘉義市大同商專對面之巷內拾得一皮夾子
    ，內含有統一發票四十餘張，號碼ＣＷ00000000號統一發票即為其中之
    一云云。惟查：
  （一）被告於警訊時供稱：「發票是我於八十九年十一月二十八日早上八時左右，
        在大同工商對面道路拾獲一個皮包，內有發票四十至五十張及幾張舊的名片
        ，我拾獲後看見發票上有一張寫有中獎一萬元，五張寫二百元中獎，於是我
        便將中獎的拿走，其他連皮包就又丟棄該處附近」（詳警卷第二頁背面）等
        語。嗣因被害人丁○○陳稱：「因我於八十九年十二月六日上午九時至十時
        之間，在嘉義市○區○○街二號三樓的租屋房間內，遭人撬開門鎖侵入竊取
        財物，被竊走中獎一萬元的統一發票一張等物品，我已於八十九年十二月七
        日上午十時前往嘉義市○○街合作金庫要求止付」（詳警卷第八頁背面），
        方改口稱：係八十九年十二月六日八時四十分拾獲云云。惟被害人將皮夾放
        於皮夾內，而該皮夾放在宿舍中，八十九年十二月六日係於九時五十分許方
        出門之事實，業據伊於偵查中陳稱：「（問：中獎的發票放何處？）放我皮
        夾子內，放在宿舍」（詳偵卷第十二頁背面），及審理中陳稱：「我九時五
        十幾分才出門去上課，我的房門住進來時有一些壞掉，但當天又有新的破壞
        痕跡」等語（詳本院九十四月十二日訊問筆錄）明確，則被害人於八時四十
        分尚未出門，該統一發票尚在被害人宿舍中，被告焉能在大同商專前之巷中
        拾獲？
  （二）被告於審理中供稱：係撿到長型手提袋，上開統一發票亦置於該手提袋中等
        語（詳本院九十年四月十二日訊問筆錄）。惟查其於警訊時係供稱：「發票
        是我於八十九年十一月二十八日早上八時左右，在嘉市大同工商對面道路拾
        獲一個皮包」等語（詳警卷第二頁背面），並於偵查中供稱：「我在嘉義市
        大同工商對面的一條巷子內撿到一個長條皮夾子」等語（詳偵卷第十二頁背
        面），而與審理中前開所述不同。經再為訊問，被告供稱：該手提袋有把手
        ，長約二十多公分、寬約十多公分，「（問：你說的是皮夾子還是手提袋？
        ）手提袋我很確定，因為皮夾子可以放在口袋，手提袋不可以」等語（詳本
        院九十弗五月十四日訊問筆錄），所供前後不一。反而其於警訊及偵查中所
        述，與被害人丁○○所稱該發票係放於皮夾中相同。
  （三）前開統一發票係被告於八十九年十二月十四日十五時許，連同被告所有之舊
        電視、舊音響，以一萬五千元賣與渠豐公司之甲○○，而由甲○○之同事丙○○於九十年一月八日十五時許，前往嘉義市○○街合作金庫兌換之事實，
        亦據證人甲○○、丙○○於偵查及審理中證述明確。
  （四）此外，並有扣案之統一發票附卷可稽。綜上，本件事證明確，被告犯行應堪
        認定。
二、核被告所為，係犯刑法第三百二十條第一項之竊盜罪。爰審酌被告犯罪之動機、
    侵入宿舍之手段，及其品行、生活狀況、智識程度、所竊統一發票價值，及犯罪
    後態度等一切情狀，量處如主文所示之刑。查被告於七十六年間，因竊盜罪，經
    臺灣臺中地方法院於民國七十六年十月八日以七十六年度訴字第一○三六號判處
    罰金三○○○元，於七十六年十一月二十四日執行完畢。又於八十一年間，因竊
    盜罪，經本院於八十二年二月四日以八十一年度訴字第九三三號判決判處有期徒
    刑八月確定；於八十二年間，因偽造有價證券案件，經本院於八十二年九月十四
    日以八十二年度訴字第五四八號判處有期徒刑三年八月，上開二案件合併執行，
    於八十四年五月十八日假釋出獄，付保護管束，刑期至八十六年九月七日。惟其
    於八十五年假釋期間，又因竊盜罪，經臺灣臺中地方法院於八十五年八月三十日
    以八十五年度易字第三九一五號判決判處有期徒刑八月確定；復於八十六年間，
    因竊盜罪，經臺灣臺中地方法院於八十六年七月十八日以八十六年度易字第三七
    四一號判決判處有期徒刑十月，經臺灣高等法院臺中分院於八十六年九月二十六
    日以八十六年度上易字第二四○四號判決駁回確定；又因妨害兵役案件，經本院
    於八十六年十月二十七日以八十六年度簡上字第二七號判處有期徒刑三月確定；
    於八十七年間，因偽造文書案件，經臺灣臺中地方法院判處有期徒刑六月確定；
    其竊盜罪、妨害兵役案件、偽造文書案件，經臺灣臺中地方法院以八十七年度聲
    字第二二四二號定應執行有期徒刑一年四月，而與前揭假釋中，付保護管束期間
    再犯，經撤銷保護管束後之殘刑合併執行。其復於八十八年七月二日假釋出獄，
    至九十年五月七日期滿，有臺灣嘉義地方法院檢察署刑案資料查註紀錄表、臺灣
    高等法院被告全國前案紀錄表在卷可稽。被告於出獄後，復為本件竊盜犯行，犯
    行頻繁，顯有犯罪習慣，至為灼然。又其犯行屢經刑之執行，惟未獲改正，刑罰
    反應性既屬薄弱，單純之刑罰制裁已難達成矯治之目的，非施以保安處分無以為
    功，爰依竊盜犯贓物犯保安處分條例第三條第一項第一款、第四條、第五條第一
    項規定，諭令其於刑之執行前另入勞動場所強制工作三年，併兼收社會保安之效
    。
三、被害人丁○○雖指述伊嘉義市○○街二號租屋處之門鎖，於八十九年十二月六日
    有新的破壞痕跡，惟因無證據係被告破壞，尚未能以刑法第三百二十一條第一項
    第二款或第三款相繩，附此敘明。
據上論斷，應依刑事訴訟法第二百九十九條第一項前段，刑法第三百二十條第一項，
竊盜犯贓物犯保安處分條例第三條第一項第一款、第四條、第五條第一項前段，罰金
罰鍰提高標準條例第一項前段，判決如主文。
本案經檢察官陳美君到庭執行職務
中    華    民    國      九十      年      五      月      三十一      日
                                      臺灣嘉義地方法院刑事第三庭
                      法  官  張  育  彰
右正本證明與原本無異。
如不服本判決，應於判決送達後十日內向本院提出上訴狀( 應附繕本 )。
中    華    民    國      九十      年      六      月        十四      日
                                          書記官  馮  澤  文


司法院資訊處製作；財團法人民間司法改革基金會備份。
